Minutes et répertoires du notaire Marcel Émile Lucien FAUCHEY, 22 octobre 1913 - 27 novembre 1919 (étude XXXVI)
Archives nationales
Minutes et répertoires du notaire Marcel Émile Lucien FAUCHEY (étude XXXVI)
22 octobre 1913 - 27 novembre 1919
MC/ET/XXXVI/1634 - MC/ET/XXXVI/1672, MC/RE/XXXVI/24 - MC/RE/XXXVI/25
Etude XXXVI; Fauchey, Marcel Emile Lucien
39 articles (boîtes de 8 à 15 cm) 4,5 métres linéaires
Archives nationales de France
Minutes et répertoires: la loi 2008-696 du 15 juillet 2008 relative aux archives a fixé à 75 ans à compter de la date de l'acte, ou à 25 ans à compter de la date du décès de l'intéressé si ce délai est plus bref, le délai de communication des minutes et répertoires des notaires; ce délai est porté à 100 ans à compter de la date de l'acte si le document se rapporte à un mineur (code du Patrimoine, articles L213-2, 4e d et 5e).
Autres documents de l'étude (dossiers de clients, comptabilité...): s'agissant d'archives privées, ces documents sont communicables selon les modalités fixées par le déposant ou le donateur.
Certains documents ne sont pas accessibles en raison de leur mauvais état de conservation.
Versement par l'étude XXXVI en mai 2013.
Avant le versement, conservé à l'étude XXXVI puis chez "Notaires Paris Services" au Perray-en-Yvelines.
néant
chronologique
Actes passés par-devant un notaire substituant:
À compter du 13 août 1914, les actes de l'office ont été reçus par René Hocquet, puis à partir du 9 octobre 1914 par Gaston Bazin et enfin à partir du 30 août 1917 par Philippe Fauchey, tous les trois, notaires nommés par le tribunal civil de première instance de la Seine pour supléer Marcel Émile Lucien Fauchey, mobilisé (puis "Mort pour la France" en mai 1915), pendant toute la durée de la guerre.
Accès aux instruments de recherche de tous les notaires de l'étude XXXVI
Archives de l'étude XXXVI
- Minutes de Marcel Émile Lucien FAUCHEY, 22 octobre 1913 - 27 décembre 1919; MC/ET/XXXVI/1634 - MC/ET/XXXVI/1672
  - Minutes. 1913, 22 octobre - 30 novembre, 22 octobre - 30 novembre 1913; MC/ET/XXXVI/1634
    Informations concernant le classement:
    Le niveau inférieur de description, quand il existe, correspond aux minutes d'actes. Toutes les minutes ne sont pas forcément décrites une à une. Les descriptions de ces minutes sont plus ou moins détaillées.
  - Minutes. 1913, décembre, décembre 1913; MC/ET/XXXVI/1635
  - Minutes. 1914, janvier, janvier 1914; MC/ET/XXXVI/1636
  - Minutes. 1914, février, février 1914; MC/ET/XXXVI/1637
  - Minutes. 1914, mars, mars 1914; MC/ET/XXXVI/1638
  - Minutes. 1914, avril, avril 1914; MC/ET/XXXVI/1639
  - Minutes. 1914, mai, mai 1914; MC/ET/XXXVI/1640
  - Minutes. 1914, juin, juin 1914; MC/ET/XXXVI/1641
  - Minutes. 1914, juillet, juillet 1914; MC/ET/XXXVI/1642
  - Minutes. 1914, août - décembre, août - décembre 1914; MC/ET/XXXVI/1643
  - Minutes. 1915, janvier - mars, janvier - mars 1915; MC/ET/XXXVI/1644
    - Dépôt judiciaire du testament rédigé le 1er août 1914 par René Louis Moyat, employé de bureau, demeurant rue Constance, n°16, tué à l'ennemi au combat du Mont Saint-Éloi le 8 octobre 1914., 5 juin 1915; MC/ET/XXXVI/1644
      Origine de l'information:
      Acte signalé par le personnel du Minutier central des notaires de Paris.
      Date de création de la notice: 2017 (F. Chancerel)
      testament; guerre 1914-1918; Moyat, René; Mont-Saint-Éloi (Pas-de-Calais)
  - Minutes. 1915, avril - juillet, avril - juillet 1915; MC/ET/XXXVI/1645
    - Dépôt judiciaire du testament rédigé le 29 juillet 1914 par Marcel Émile Lucien Fauchey, notaire demeurant rue du Louvre, n°3, décédé des suites de blessures de guerre à l'hôpital de Bruay (Pas-de-Calais) le 30 mai 1915., 5 juin 1915; MC/ET/XXXVI/1645
      testament; notaire; Fauchey, Marcel Émile Lucien; Bruay-la-Buissière (Pas-de-Calais); guerre 1914-1918
  - Minutes. 1915, août - octobre, août - octobre 1915; MC/ET/XXXVI/1646
  - Minutes. 1915, novembre - décembre, novembre - décembre 1915; MC/ET/XXXVI/1647
  - Minutes. 1916, janvier - mars, janvier - mars 1916; MC/ET/XXXVI/1648
  - Minutes. 1916, avril - juin, avril - juin 1916; MC/ET/XXXVI/1649
  - Minutes. 1916, juillet - septembre, juillet - septembre 1916; MC/ET/XXXVI/1650
  - Minutes. 1916, octobre - décembre, octobre - décembre 1916; MC/ET/XXXVI/1651
  - Minutes. 1917, janvier - mars, janvier - mars 1917; MC/ET/XXXVI/1652
    - Contrat de mariage passé entre Ernest Joseph Noël Coyecque, archiviste paléographe, inspecteur des bibliothèques de la Ville de Paris, demeurant rue Morère, n°3, veuf en premières noces de Marie Lucie Champeaux, et Marie Caroline Catherine Besson, sans profession, veuve en premières noces de Joseph Charles Marcel Béru., 31 janvier - 25 octobre 1917; MC/ET/XXXVI/1652
      Informations complémentaires:
      Acte à la suite du 25 octobre 1917 (dépôt d'acte de mariage).
      contrat de mariage; Morère (rue); Coyecque, Ernest; Besson, Marie Caroline Catherine; bibliothécaire; conservateur (patrimoine)
  - Minutes. 1917, avril - juin, avril - juin 1917; MC/ET/XXXVI/1653
  - Minutes. 1917, juillet - septembre, juillet - septembre 1917; MC/ET/XXXVI/1654
  - Minutes. 1917, octobre - novembre, octobre - novembre 1917; MC/ET/XXXVI/1655
  - Minutes. 1917, décembre, décembre 1917; MC/ET/XXXVI/1656
  - Minutes. 1918, janvier - février, janvier - février 1918; MC/ET/XXXVI/1657
  - Minutes. 1918, mars - avril, mars - avril 1918; MC/ET/XXXVI/1658
  - Minutes. 1918, mai - juin, mai -juin 1918; MC/ET/XXXVI/1659
  - Minutes. 1918, juillet - septembre, juillet - septembre 1918; MC/ET/XXXVI/1660
  - Minutes. 1918, octobre - novembre, octobre -novembre 1918; MC/ET/XXXVI/1661
  - Minutes. 1918, décembre, décembre 1918; MC/ET/XXXVI/1662
  - Minutes. 1919, janvier, janvier 1919; MC/ET/XXXVI/1663
  - Minutes. 1919, février, février 1919; MC/ET/XXXVI/1664
  - Minutes. 1919, mars, mars 1919; MC/ET/XXXVI/1665
  - Minutes. 1919, avril, avril 1919; MC/ET/XXXVI/1666
  - Minutes. 1919, mai, mai 1919; MC/ET/XXXVI/1667
  - Minutes. 1919, juin, juin 1919; MC/ET/XXXVI/1668
  - Minutes. 1919, juillet, juillet 1919; MC/ET/XXXVI/1669
  - Minutes. 1919, août, août 1919; MC/ET/XXXVI/1670
  - Minutes. 1919, septembre, septembre 1919; MC/ET/XXXVI/1671
  - Minutes. 1919, 1er octobre - 27 novembre, 1er octobre - 27 novembre 1919; MC/ET/XXXVI/1672
- Répertoires de Marcel Émile Lucien FAUCHEY, 10 décembre 1910 - 8 septembre 1921; MC/RE/XXXVI/24 - MC/RE/XXXVI/25
  - Répertoire. 1910, 10 décembre - 1915, 19 mars, 10 décembre 1910 - 19 mars 1915; MC/RE/XXXVI/24
    Répertoire des notaires Louis Jean Philippe Fauchey (10 décembre 1910 - 21 octobre 1913) et Marcel Émile Lucien Fauchey (23 octobre 1913 - 19 mars 1915).
    Informations concernant le classement et la cotation:
    Le niveau inférieur de description, quand il existe, correspond aux mentions d'actes contenues dans le répertoire. Parmi celles-ci, certaines peuvent y être décrites, de manière plus ou moins détaillée. Pour consulter l'acte proprement dit, il convient de rechercher la cote au niveau des articles (registre ou liasse) des minutes du notaire (cote de type 'MC/ET').
  - Répertoire. 1915, 20 mars - 1921, 8 septembre, 20 mars 1915 - 8 septembre 1921; MC/RE/XXXVI/25
    Répertoire des notaires Marcel Émile Lucien Fauchey (20 mars 1915 - 27 novembre 1919) et Jean André SALATS (27 novembre 1919 - 8 septembre 1921).